【裁判字號】    95,重訴,112
【裁判日期】    950421
【裁判案由】    確認債權存在
【裁判全文】
臺灣臺中地方法院民事裁定             95年度重訴字第112號
原      告  泰業營造股份有限公司
法定代理人  丙○○
訴訟代理人  吳秀菊律師
被      告  台灣省自來水股份有限公司
法定代理人  乙○○
訴訟代理人  甲○○
            張秩初
上列當事人間請求確認債權存在事件，本院裁定如下：
    主      文
本件訴訟，於臺灣高等法院臺中分院92年度重上訴字第37號民事
判決確定前，停止訴訟程序。
    理      由
一、原告起訴主張：訴外人行政院國軍退除役官兵輔導委員會台
    北鐵工廠（以下稱台北鐵工廠）將其向被告承攬之「鯉魚潭
    淨水場二期淨水處理設備」其中之土建工程部分分包予原告
    施作，但原告事後未獲台北鐵工廠給付應有之工程款新臺幣
    26,590,559元，經原告起訴後，業獲法院判決台北鐵工廠應
    給付前述金額確定在案，原告並向臺灣臺中地方法院聲請強
    制執行台北鐵工廠對被告之債權，並經發給95年度執字第27
    01號扣押命令。而台北鐵工廠對被告之系爭工程，因未獲支
    付工程款，經台北鐵工廠對被告提起訴訟，經臺灣臺中地方
    法院90年度重訴字第686號及臺灣高等法院臺中分院92年度
    重上字第37號判決，證明台北鐵工廠對原告有116,607,830
    元之債權。惟被告對前開扣押命令聲明異議，原告爰依強制
    執行法第120條第2項規定，起訴請求確認台北鐵工廠對被告
    有26,590,559元及自民國91年2月6日起至清償日止按週年利
    率百分五計算之利息之債權存在。被告則辯稱：台北鐵工廠
    對被告之給付工程款事件，現仍在最高法院審理中，其工程
    款債權尚未確定等語。
二、按訴訟全部或一部之裁判，以他訴訟之法律關係是否成立為
    據者，法院得在他訴訟終結前以裁定停止訴訟程序，民事訴
    訟法第182條第1項定有明文。經查：原告提起本件訴訟，請
    求確認台北鐵工廠對被告有26,590,559元及自91年2月6日起
    至清償日止按週年利率百分五計算之利息之債權存在，其所
    主張台北鐵工廠對被告之債權，係指台北鐵工廠因承攬被告
    之「鯉魚潭淨水場二期淨水處理設備」工程所生之債權。而
    台北鐵工廠對被告之該工程款債權，經臺灣高等法院臺中分
    院92年度重上字第37號判決後，現於最高法院審理中。本件
    訴訟，既須以台北鐵工廠對被告之該工程款債權之訴訟結果
    為其先決問題，即有於臺灣高等法院臺中分院92年度重上字
    第37號民事判決確定前停止訴訟程序之必要。爰依民事訴訟
    法第182條第1項規定，裁定停止本件訴訟程序。
中    華    民    國    95    年    4     月    21    日
                  民事第一庭  法  官  游文科
以上正本係照原本作成。
如不服本裁定，應於送達後10日內向本院提出抗告狀。
中    華    民    國    95    年    4     月    24    日
                              書記官


司法院資訊處製作；財團法人民間司法改革基金會備份。
